臺灣士林地方法院刑事判決　　　　　　　93年度交訴字第57號
公　訴　人　臺灣士林地方法院檢察署檢察官
被　　　告　甲○○
上列被告因公共危險等案件，經檢察官提起公訴（93年度偵字第
5437號），經被告就本案被訴事實為有罪之陳述，本院合議庭裁
定改由受命法官獨任依簡式審判程序審理，並判決如下：
    主  文
甲○○因過失致人於死，處有期徒刑陸月；又駕駛動力交通工具
肇事，致人死亡而逃逸，處有期徒刑捌月。應執行有期徒刑壹年
壹月，緩刑伍年。
    事  實
一、甲○○於民國93年6 月6 日凌晨0 時47分許，駕駛車牌號碼
    7A─7770號自用小客車，沿臺北縣淡水鎮○○○路由淡水往
    三芝方向行駛，行經前揭路段13公里900 公尺設有行人穿越
    道之三岔路口處，本應注意車輛行駛時，駕駛人應注意車前
    狀況，並隨時採取必要之安全措施，且行車速度，應依速限
    標誌或標線之規定行駛，另應注意汽車行近行人穿越道前，
    應減速慢行，遇有行人穿越時，無論有無交通警察指揮或號
    誌指示，均應暫停讓行人先行通過，而依天候晴、夜間有照
    明光線，柏油路面乾燥無缺陷，道路無障礙物且視距良好，
    並無不能注意之情事，竟未減速慢行致疏於注意前方有行人
    方靜雯沿該路口之行人穿越道由西往東行走，因而直接撞擊
    方靜雯身體右側，方靜雯受此衝力致身體翻轉至甲○○所駕
    駛前開車輛引擎蓋上方，再撞擊該車輛右前方擋風玻璃，致
    該擋風玻璃破損，方靜雯之身體並於撞擊點後之約40公尺處
    落地，因而受有右前額、前頸部挫傷、右側胸腹部挫傷、右
    肩挫傷、右大腿骨折、四肢多處挫傷等身體傷害，終因顱內
    出血當場死亡。甲○○於肇事後，竟未下車查看，將方靜雯
    ，與友人返回前述肇事地點，發現方靜雯已死亡，乃於93年
    6 月6 日凌晨2 時許，於職司偵查犯罪之員警知悉其為肇事
    人之前，向臺北縣政府警察局淡水分局三芝派出所自首，主
    動表明為上開車輛駕駛人，並接受調查裁判，始悉上情。
二、案經臺北縣政府警察局淡水分局報請臺灣士林地方法院檢察
    署檢察官偵查起訴。
    理  由
一、上揭犯罪事實，業據被告甲○○迭於警詢、偵查及本院審理
    時坦白承認，並有道路交通事故現場圖、道路交通事故調查
    報告表(一)、(二)影本各1 紙、臺灣士林地方法院檢察署檢察官
    現場履勘筆錄、肇事車輛履勘筆錄各1 份、肇事現場及車輛
    破損之照片30張、相驗及現場履勘、肇事車輛履勘之照片54
    張在卷可稽。且自肇事現場撞擊點（即方靜雯遺落之右鞋）
    4.2 公尺處及被告所駕駛之車輛內右前座椅背採集之血跡，
    核與被害人方靜雯之DNA ─STR 型別相符，有內政部警政署
    刑事警察局93年7 月14日刑醫字第0930121201號鑑驗書1份
    附卷可參。且被害人方靜雯確因本件車禍致受如事實欄所示
    之傷害而不治死亡，業經同署檢察官督同法醫師相驗明確，
    製有勘驗筆錄、相驗屍體證明書、驗斷書各乙份在卷可憑，
    核與被告前開自白相符，應堪採信。另按汽車行駛時，駕駛
    人應注意車前狀況，並隨時採取必要之安全措施，且行車速
    度，應依速限標誌或標線之規定行駛，而汽車行近行人穿越
    道前，應減速慢行，遇有行人穿越時，無論有無交通警察指
    揮或號誌指示，均應暫停讓行人先行通過，道路交通安全規
    則第94條第3 項、第93條第1 項、第103 條分別訂有明文。
    本件被告於前揭時、地駕車行經上開限速70公里之路段，自
    應注意遵守上開規定，而參之肇事當時天候晴、夜間有照明
    光線，柏油路面乾燥無缺陷，道路無障礙物且視距良好，並
    無不能注意之情事，而交通法規之所以限制各路段最高之車
    速，無非係要駕駛人於發現突發狀況時，得煞停所駕駛之車
    ，以避免車禍之發生，惟被告於駕車行經行人穿越道時未減
    速慢行反而以高於限速30公里之速度駕駛車輛，致疏未注意
    正沿該路口行人穿越道由西往東行走之行人方靜雯，而避煞
    不及而直接撞擊方靜雯身體右側，致被害人於撞擊後因而傷
    重不治死亡，其行為有過失甚明，被害人方靜雯之死亡與被
    告之過失行為間顯有相當因果關係。是本件事證明確，被告
    犯行洵堪認定，應依法論科。
二、查被告駕駛車輛過失，致被害方靜雯死亡，核其所為，係犯
    刑法第276 條第1 項過失致人於死罪；又其駕駛動力交通工
    具肇事，致人死亡而逃逸，核其所為，係犯刑法第185 條之
    4 肇事逃逸罪。被告駕車行經行人穿越道不依規定讓行人優
    先通行，因而致人死亡，應依道路交通管理處罰條例第86條
    第1 項規定，就過失致人於死罪部分加重其刑。再被告於職
    司偵查犯罪之員警知悉其為肇事人之前，向臺北縣政府警察
    局淡水分局三芝派出所自首，主動表明為上開車輛駕駛人，
    並接受調查裁判，有臺北縣政府警察局淡水交通分隊道路交
    通事故肇事人自首情形紀錄表1 份在卷可參，爰依刑法第62
    條前段之規定，就被告所犯過失致人於死及肇事逃逸罪刑減
    輕其刑，並就過失致人於死罪行依法先加後減。被告所犯二
    罪之間，犯意各別、行為互殊，應分論併罰。爰審酌被告夜
    間行駛經過設有行人穿越道之路口理應減速慢行，卻未減速
    而仍超速行駛，致未注意車前狀況而肇事，造成被害人方靜
    雯自撞擊點處飛越40公尺而落地身亡，其隨身所攜帶之物品
    更斷裂並散落於60公尺外，其衝擊力甚大，而被告於肇事後
    竟未留在現場對被害人施以救助或報警處理，反而逃逸，係
    交通事故中肇事犯行最為惡劣且為社會所不容者，惟犯後主
    動自首並坦承犯行，且與被害人家屬達成民事和解，有宜蘭
    縣羅東鎮調解委員會調解書1 紙附卷可按，並已依調解內容
    履行完畢，亦據被告陳明在卷，犯後態度尚稱良好等一切情
    狀，分別量處如主文所示之刑，並定其應執行之刑。又被告
    前未曾受有期徒刑以上刑之宣告，此有臺灣高等法院被告全
    國前案紀錄表1 紙附卷可憑，其因一時失慮，偶罹刑典，事
    後已坦承犯行，深具悔意，經此偵、審程序，應知警惕而無
    再犯之虞，本院因認暫不執行其刑為當，公訴人緩刑期間之
    請求亦為妥適，予以宣告緩刑5 年，用啟自新。
據上論斷，應依刑事訴訟法第273 條之1 第1 項、第299 條第1
項前段，刑法第276 條第1 項、第185 條之4 、第51條第5 款、
第62條前段、第74條第1 款，道路交通管理處罰條例第86條第1
項，罰金罰鍰提高標準條例第1 條前段，判決如主文。
本案經檢察官王碧霞到庭執行職務。
中　　華　　民　　國　　94　　年　　3　　月　　18　　日
　　　　　　　　　刑事第二庭法　官　莊明達
以上正本證明與原本無異。
如不服本判決，應於判決送達後10日內，向本院提出上訴狀。
                            書記官  陳玉瓊
中　　華　　民　　國　　94　　年　　3 　　月　　17　　日
附錄本案論罪科刑法條全文：
刑法第276條
因過失致人於死者，處二年以下有期徒刑、拘役或二千元以下罰
金。
從事業務之人，因業務上之過失犯前項之罪者，處五年以下有期
徒刑或拘役，得併科 3000 元以下罰金。
刑法第185條之4
駕駛動力交通工具肇事，致人死傷而逃逸者，處六月以上五年以
下有期徒刑。
